臺灣南投地方法院刑事判決
111年度易字第328號
公  訴  人  臺灣南投地方檢察署檢察官 
被      告  潘淑華



上列被告因竊盜案件，經檢察官提起公訴（111年度偵字第1704
號），因被告就被訴事實為有罪之陳述，本院裁定進行簡式審判
程序，判決如下：
    主      文
潘淑華犯如附表論罪科刑欄所示之罪，各處如附表論罪科刑欄所
示之刑。應執行拘役柒拾日，如易科罰金，以新臺幣壹仟元折算
壹日。
    事實及理由
一、本案犯罪事實及證據，除證據部分應補充「被告潘淑華於本
    院審理時之自白」外，餘均引用如附件起訴書之記載。
二、核被告如附件附表編號1至4所為，均係犯刑法第320條第1項
    竊盜罪；如附件附表編號5所為，係犯同法第320條第3項、
    第1項竊盜未遂罪。又被告所犯上開5次犯行，犯意各別、行
    為互殊，應分論併罰。
三、就被告如附件附表編號5之竊盜未遂罪部分，被告已著手行
    竊，惟因未發現財物而未遂，為未遂犯，依刑法第25條第2 
    項後段規定，按既遂犯之刑減輕之。
四、本院審酌被告不思以正當方式取得財物，竟為貪圖不法利益
    ，率爾竊取他人財物，顯然欠缺尊重他人財產法益之觀念，
    所為實屬不該；復考量被告已坦承犯行，並將竊取財物全數
    返還被害人；並考量被告各次犯罪之動機、手段、情節，所
    竊取財物之價值；兼衡被告自陳高中畢業之智識程度、擔任
    一般行政工作、經濟狀況小康等一切情狀，分別量處如附表
    論罪科刑欄所示之刑，並均諭知易科罰金之折算標準，另定
    應執行之刑如主文所示，並諭知易科罰金之折算標準。
五、沒收部分，被告竊取之現金均已發還被害人，有贓物認領保
    管單在卷可稽，則依刑法第38條之1 第5 項規定不予宣告沒
    收。
六、依刑事訴訟法第273條之1、第310條之2、第454條，判決如
    主文。
七、如不服本件判決，得自收受送達之日起20日內，向本院提起
    上訴狀（須附繕本）。
本案由檢察官蔡岱霖提起公訴，檢察官王晴玲到庭執行職務。
中　　華　　民　　國　　111 　年　　11　　月　　14　　日
        　　　　　　　　　臺灣南投地方法院刑事第五庭    
            　　　　　　　　　法　官　羅子俞
以上正本證明與原本無異。 
如不服本判決，應於收受本判決20日內向本院提出上訴書狀，並
應敘述具體理由，如未敘述上訴理由者，應於上訴期間屆滿後20
日內補提理由書狀於本院（均須依他造當事人之人數附繕本）「
切勿逕送上級法院」。
告訴人或被害人如對於本判決不服者，應具備理由請求檢察官上
訴，其上訴期間之計算係以檢察官收受判決正本之日期為準。
                              書記官  林佩儒
中　　華　　民　　國　　111 　年　　11　　月　　15　　日
附錄本案論罪科刑法條：
中華民國刑法第320條
意圖為自己或第三人不法之所有，而竊取他人之動產者，為竊盜
罪，處5年以下有期徒刑、拘役或50萬元以下罰金。
意圖為自己或第三人不法之利益，而竊佔他人之不動產者，依前
項之規定處斷。
前二項之未遂犯罰之。
　　　　　　　　　
附表：
編號 行為 論罪科刑 1 即起訴書附表編號1 潘淑華犯竊盜罪，處拘役參拾日，如易科罰金，以新臺幣壹仟元折算壹日。 2 即起訴書附表編號2 潘淑華犯竊盜罪，處拘役參拾日，如易科罰金，以新臺幣壹仟元折算壹日。 3 即起訴書附表編號3 潘淑華犯竊盜罪，處拘役參拾日，如易科罰金，以新臺幣壹仟元折算壹日。 4 即起訴書附表編號4 潘淑華犯竊盜罪，處拘役伍拾日，如易科罰金，以新臺幣壹仟元折算壹日。 5 即起訴書附表編號5 潘淑華犯竊盜未遂罪，處拘役貳拾日，如易科罰金，以新臺幣壹仟元折算壹日。 

附件：
臺灣南投地方檢察署檢察官起訴書
                                     111年度偵字第1704號
　　被　　　告　潘淑華　女　56歲（民國00年0月0日生）
　　　　　　　　　　　　住○○市○○區○○街00巷00號
　　　　　　　　　　　　居臺中市○○區○○街00號4樓
　　　　　　　　　　　　國民身分證統一編號：Z000000000號
上列被告因竊盜案件，已經偵查終結，認應提起公訴，茲將犯罪
事實及證據並所犯法條分敘如下：
　　　　犯罪事實
一、潘淑華利用其任職於南投縣○○鄉○○村○○路00號泰雅渡假村擔
    任採購課長保管員工辦公室及辦公桌抽屜備份鑰匙之機會，
    於如附表所示時間，意圖為自己之不法所有，基於竊盜之犯
    意，持備份鑰匙開啟如附表所列人員之辦公桌抽屜，徒手竊
    取如附表編號1至4所示被害人置放於如附表所示處所之財物
    ，得手後供己花用；另於如附表編號5所示之時間、處所，
    雖打開陳懷為、莊宏凱之辦公桌抽屜搜尋，然未發現有價值
    之財物而不遂。
二、案經吳阿雪、李浩瑋、陳懷為、莊宏凱訴由南投縣政府警察
    局仁愛分局報告偵辦。
        證據並所犯法條
一、證據清單及待證事實
編號 證據名稱 待證事實 1 被告潘淑華於警詢及偵查中之供述 1.被告坦承確有於如附表所示之時、地，以備份鑰匙開啟如附表所列人員之辦公桌抽屜，徒手竊取如附表所示之被害人之財物得手，本案查獲後已返還告訴人吳阿雪、李浩瑋之事實。 2.被告辯稱其於如附表編號5所示之時間、處所，雖打開陳懷為、莊宏凱之辦公桌抽屜搜尋，但係為找尋送貨簽單云云。然查，被告於上班時間內未等告訴人陳懷為、莊宏凱在時詢問，反而趁告訴人陳懷為、莊宏凱不在座位且四下無人之際持備份鑰匙擅自開啟他人抽屜，其目的顯非為執行正常之公務事項，被告所辯顯係卸責之詞，不足採信。 2 證人即告訴人吳阿雪、李浩瑋、陳懷為、莊宏凱等人於警詢中之證述 被告於如附表所示之時、地，以持備份鑰匙開啟如附表所列人員之辦公桌抽屜，徒手竊取告訴人吳阿雪、李浩瑋如附表編號1至4所示置放於如附表所示處所之財物，得手後供己花用；另於如附表編號5所示之時間、處所，雖打開告訴人陳懷為、莊宏凱之辦公桌抽屜搜尋，然未發現有價值之財物而不遂之事實。 5 泰雅渡假村辦公室之監視錄影翻拍照片7幀、監視錄影影像檔案光碟1張、泰雅渡假村員工基本資料表1張 被告任職於泰雅渡假村，於如附表所示之時、地，持備份鑰匙開啟如附表所列人員之辦公桌抽屜，徒手竊取告訴人吳阿雪、李浩瑋如附表編號1至4所示置放於如附表所示處所之財物，於如附表編號5所示之時間、處所，打開告訴人陳懷為、莊宏凱之辦公桌抽屜搜尋財物之事實。 6 南投縣政府警察局仁愛分局扣押筆錄、扣押物品目錄表各1份、贓物認領保管單2張 被告所竊得之現金財物業經扣押並發還告訴人吳阿雪、李浩瑋之事實。 
二、核被告潘淑華所為，係犯刑法第320條第1項之竊盜既遂（共
    4罪）、同法第320條第3項、第1項之竊盜未遂罪嫌。被告之
    犯罪所得業已實際發還被害人吳阿雪、李浩瑋，有贓物認領
    保管單2張在卷可憑，故不另聲請宣告沒收。
三、依刑事訴訟法第251條第1項提起公訴。
　　  此  致
臺灣南投地方法院
中　　華　　民　　國　 111　　年　　7 　　月　　29　　日
    　　　　　　　　　　　　　檢察官　蔡岱霖　
本件正本證明與原本無異
中　　華　　民　　國　 111　　年　　8 　　月　   5　　日
                              書記官　張軒慈
附錄本案所犯法條全文
中華民國刑法第320條
意圖為自己或第三人不法之所有，而竊取他人之動產者，為竊盜
罪，處 5 年以下有期徒刑、拘役或 50 萬元以下罰金。
意圖為自己或第三人不法之利益，而竊佔他人之不動產者，依前
項之規定處斷。
前二項之未遂犯罰之。

附表：
編號 被害人 行竊時間 行竊處所 遭竊財物（新臺幣） 1 吳阿雪 (提出告訴) 111年2月1日8時12分許 泰雅渡假村員工辦公室吳阿雪辦公桌之抽屜內 吳阿雪保管之客服部零用金1,200元（已發還） 2  111年2月5日11時41分許  吳阿雪保管之客服部零用金1,500元（已發還） 3 李浩瑋 (提出告訴) 110年2月5日9時44分許 泰雅渡假村員工辦公室內李浩瑋座椅上的背包內 現金1,000元（已發還） 4  111年1月初某日上班時間某時 泰雅渡假村李浩瑋辦公桌之抽屜內 李浩瑋保管之企劃部零用金8,600元（已發還） 5 陳懷為 莊宏凱 (均提出告訴) 110年2月5日11時39分至40分許 泰雅渡假村員工辦公室內陳懷為、莊宏凱之辦公桌抽屜 未竊得物品